【裁判字號】    98,交聲,2381
【裁判日期】    980903
【裁判案由】    違反道路交通管理處罰條例聲明異議
【裁判全文】
臺灣臺北地方法院交通事件裁定        98年度交聲字第2381號
原處分機關  交通部公路總局臺北區監理所板橋監理站
異  議  人
即受處分人  甲○○
上列異議人即受處分人因違反道路交通管理處罰條例案件，對於
交通部公路總局臺北區監理所板橋監理站於中華民國九十八年六
月十六日所為之板監裁字第裁41-AN0000000號處分（原舉發通知
單案號：北市警交大字第AN0000000號）聲明異議，本院裁定如下
：
    主  文
異議駁回。
    理  由
一、異議意旨略以：異議即受處分人甲○○於民國九十七年三月
    十三日，騎乘車牌號碼NW8-815號重型機車，行經臺北市○
    ○○路與和平東路路口，於即將通過該十字路口時，一輛連
    結拖板車忽從右側急駛而來，其車頭強行轉入異議人原欲行
    駛之慢車道，眼見其車尾承載之貨物，幾乎碰撞到異議人，
    於此情急之下，只能閃車駛入公車專用道，為不得已之緊急
    避難行為，因此對該裁決不服，爰聲明異議云云。
二、按機器腳踏車，不在規定車道行駛者，處新臺幣（下同）六
    百以上一千八百元以下罰鍰，並記違規點數一點，道路交通
    管理處罰條例第四十五條第十三款、第六十三條第一項第一
    款分別定有明文。
三、經查：異議人自承有於前揭時、地騎乘上開機車行駛在「公
    車專用」車道之事實，並有舉發單位檢附之採證照片一張在
    卷可稽，足見異議人確有「不在規定車道行駛」之事實。異
    議人雖辯稱：因有拖板車突自和平東路轉新生南路疾駛而來
    ，以致違規行駛公車專用道云云。惟觀諸前開採證照片，異
    議人騎乘之機車右側，雖有一拖板車亦在行進中，但異議人
    騎乘之機車約略在該拖板車車頭後方之位置，且兩車之距離
    甚遠，中間尚隔有另一輛機車，再參酌當時車道上車輛甚少
    ，並無壅塞車流緩慢之情，足見異議人當時應與該拖板車之
    車速相當，且有相當之時間空間可作行進方向與速度之調整
    ，並無非進入公車專用車道不可之急迫情形。其次，上開路
    段係四線車道，內線二車道為禁行機車道，外線兩車道則可
    供機車行駛，準此，異議人若遇拖板車突然轉入其原本行駛
    之車道之狀況，其當可減速向右閃避至最外側車道，而無行
    駛至內側車道之理。是異議人上開辯解，並不可採。從而，
    原處分機關依據道路交通管理處罰條例第四十五條第十三款
    之規定，裁處異議人罰鍰六百元，核無違誤。故本件異議人
    之異議為無理由，應予駁回。
四、據上論斷，應依道路交通管理處罰條例第八十七條第二項，
    道路交通案件處理辦法第十九條，裁定如主文。
中    華    民    國     98     年    9     月    3   日
                        交通法庭  法  官  游士珺
上正本證明與原本無異。
如不服本裁定，應於裁定送達後5日內向本院提出抗告狀。
                                  書記官  許婉如
中    華    民    國    98    年    9     月    3     日


司法院資訊處製作；財團法人民間司法改革基金會備份。
